【裁判字號】    87,訴,1078
【裁判日期】    890114
【裁判案由】    排除侵害
【裁判全文】
臺灣彰化地方法院民事判決  八十七年度訴字第一○七八號
    原      告  乙○
                甲○○
    右二人共同
    訴訟代理人  李東興律師        住彰化市○○路○段四六０號
    被      告  晉佶建設有限公司  設台中市○區○○路四七０巷十號一樓
                              .
    法定代理人  丁○○        .
    訴訟代理人  丙○○        .
                戊○○        .
    被      告  戊○○        .
    右一人
    訴訟代理人  丁○○        .
                丙○○        .
右當事人間請求排除侵害事件，本院判決如左：
    主    文
被告等應將坐落彰化縣花壇鄉○○段第七二五地號建地上，如附件鑑定圖所示Ｖ─Ｔ
─Ｕ─Ｖ部分面積三．八平方公尺之地上物圍牆拆除，並將土地交還予原告。
原告其餘之訴駁回。
訴訟費用由被告負擔二分之一；餘由原告負擔。
本判決第一項於原告以新台幣壹拾萬元為被告預供擔保後，得為假執行。
原告其餘假執行之聲請駁回。
    事    實
甲、原告方面：
一、聲明：
（一）被告等應將坐落彰化縣花壇鄉○○段第七二五地號建地內土地面積０．０二六
      ０公頃之地上物圍牆拆除，並將土地交還予原告。
（二）訴訟費用由被告負擔。
（三）原告願提供擔保請准予宣告假執行。
二、陳述：坐落彰化縣花壇鄉○○段第七二五地號建地（以下簡稱系爭土地），係原
    告二人所共有，此有土地登記簿謄本一份足稽。詎被告二人於同段第七二六地號
    土地興建房屋時，並無使用系爭土地之正當權源，竟未經原告同意擅自占用原告
    所有之系爭土地，並於系爭土地上搭建磚牆，共侵占原告所有系爭土地之面積為
    ０．０二六０公頃，嚴重侵害原告之權益，雖經催請被告等人拆遷，亦置之不理
    ，爰依民法第七百六十七條之規定，訴請被告等拆除地上物圍牆，並將土地交還
    予原告。又原告不願和被告等互相交換土地。
三、證據：提出土地登記簿謄本及地價證明書各一份為證，並聲請履勘現場。
乙、被告方面：
一、聲明：請求判決駁回原告之訴。
二、陳述：如附件鑑定圖所示Ｖ─Ｔ─Ｕ─Ｖ部分之地上物圍牆係被告二人於八十七
    年間所興建，並無意見。對於被告所興建之圍牆占用到原告之系爭土地，被告願
    意以同段七二六之三七地號之土地和原告互相交換。
三、證據：提出經濟部公司執照、營利事業登記證影本各一份為證。
    理    由
一、本件原告主張系爭土地係原告二人所共有，業據其提出土地登記簿謄本一份附卷
    可稽，又系爭土地上如附件鑑定圖所示Ｖ─Ｔ─Ｕ─Ｖ部分面積三．八平方公尺
    之地上物圍牆，係被告二人於八十七年間所興建，被告二人並無使用系爭土地之
    權利等事實，為被告等自承在卷屬實，並經本院勘驗現場及囑託內政部土地測量
    局派員複測無訛，有勘驗筆錄及如附件之鑑定書、鑑定圖在卷為憑，此部分自堪
    信為真實。從而，原告基於所有權，依民法第七百六十七條之規定，訴請被告等
    應將如附件鑑定圖所示Ｖ─Ｔ─Ｕ─Ｖ部分面積三．八平方公尺之地上物圍牆拆
    除，並將土地交還予原告，洵屬有據，為有理由，應予准許。另原告雖主張被告
    等共占用系爭土地之面積為０．０二六０公頃等語，惟本件經勘測結果，被告等
    占用之面積僅有三．八平方公尺，已如前述，是原告逾此部分面積之請求為無理
    由，應予駁回。
二、原告陳明願供擔保以代釋明，聲請宣告假執行，經核其勝訴部份，合於法律規定
    ，爰酌定相當之擔保金額，准予宣告假執行；其餘假執行之聲請，因該部份訴之
    駁回而失所依據，應予駁回。
三、據上論結，本件原告之訴為一部有理由，一部無理由，依民事訴訟法第七十九條
    但書、第八十五條第一項前段、第三百九十條第二項，判決如主文。
中      華      民      國    八十九    年      一      月     十四     日
                                    臺灣彰化地方法院民事第一庭
~B法      官  胡文傑
右為正本係照原本作成。
如對本判決上訴，應於判決送達後二十日內向本院提出上訴狀。
~B法院書記官  張西武
中      華      民      國    八十九    年      一      月     十四     日


司法院資訊處製作；財團法人民間司法改革基金會備份。
